# 请教陈版主：非同一控制合并评估增值的商誉计算问题

提问人：wide0722 时间：2020-09-15 08:05:07
我公司支付1.2亿元收购了非同一控制下A公司51%的股权。A公司账面净资产2.05亿，原账面价值中包含一项政府补助形成的递延收益1.8亿元，全部属于不征税收入。收购时聘请的评估机构对该递延收益评估的公允价值为 0 ，即评估增值2.8亿元。
我们计算了合并报表商誉=1.2亿-（2.05+1.8）*51%=-0.76亿
疑问：资产相关的政府补助，按会计准则确实应该计入递延收益，合并报表计算可辨认净资产的公允价值时，是否应不包含递延收益评估增值部分？

回答人：chenyiwei
可参考：《瑞华研究 2010 ～ 2019 汇编》之“问题3-2-64（对非同一控制下企业合并的被购买方账面上的递延收益或专项应付款的处理）”。
递延收益在购买日的公允价值为零（在确定被要求收回的可能性很小的情况下）。相应地，后续在收购方的合并报表层面，不会有这笔每年有递延收益结转形成的其他收益。